Renato de Oliveira Picco – Brasileiro 37 anos

Av Presidente João Goulart, 6 - cep: 06036-048

Complemento: Torre Copacabana Ap 43 - Umuarama - Osasco/SP

Celular: (11) 98494 4825 | e-mail: repicco@hotmail.com

OBJETIVO PROFISSIONAL

Atuar na área de Desenvolvimento Web - Front-end Sênior ReactJS.

RESUMO DAS QUALIFICAÇÕES

+15 anos de experiência na Área de TI, atuando com implantação de novas tecnologias, interface com clientes, suporte técnico, planejamento e execução de Projetos de Infraestrutura.

6 anos dedicados na área de Desenvolvimento Frontend, atuando com sistemas em Jquery, Javascript, ReactJS e VueJS (2 e 3).

Utilização de padrões de arquitetura como MVC e DDD. Principalmente na execução de padrões de DDD focado em testes com Jest e Cypress.

Linguagens de atuação:

Intermediário:

Javascript + ES6, React.Js / React Native, Nextjs, VueJs 2 e 3 (Vuex), HTML5, CSS3, SPA, PWA, Flexbox, Styled Components, Bootstrap, Materialize, SASS, AXIOS, AJAX, APIs Rest (Json), Datatable e AmCharts.

Básico:

Angular, Jquery, Node.Js, PHP, Wordpress, SQL, MongoDB e Firebase.

Conhecimentos Extras

Metodologia: Ágil – Scrum – Kanban Versionamento de códigos com Git.

Inglês Avançado: Conversação (Intermediária), escrita e leitura | Wise Up

Formação

Superior Completo

Curso: Gestão de Ambientes de Internet e Redes Computacionais Instituição de Ensino: Universidade Nove de Julho / São Paulo

Inglês

Técnico – <u>Avançado</u> Conversação - Intermediário

Leitura e escrita – Intermediário

Curso: English Studies - Wise Up / BeConfident (atual)

Cursos Adicionais

Curso: ReactJs, React Native, Nodejs, Styled Components, Axios, Redux, NextJs e

Expo

Instituição de Ensino: Sujeito Programador - Cursando

Curso: Criando aplicações Quasar (Vuejs) e Firebase

Instituição de Ensino: Udemy (EAD) - Conclusão 27/03/2021.

Curso: Vue Js do zero ao avançado

Instituição de Ensino: Udemy (EAD) - Conclusão 08/02/2021.

Curso: Desenvolvedor Frontend Completo

Instituição de Ensino: Gama Academy – Conclusão 08/04/2020.

Curso: Desenvolvedor Web – HTML5, CSS3, Javascript, Bootstrap, PHP e SQL.

Instituição de Ensino: Udemy (EAD) – Conclusão: 25/10/2019

Curso: HTML5, CSS3 e Javascript

Instituição de Ensino: Udemy (EAD) - Conclusão: 05/09/2019

Curso: Desenvolvimento Responsivo com HTML5, CSS3 e Javascript

Instituição de Ensino: Udemy (EAD) - Conclusão: 01/06/2018

Curso: HTML5 e CSS3 - Desenvolvimento web Básico

Instituição de Ensino: TreinaWeb (EAD) – Conclusão: 26/04/2018

HISTÓRICO PROFISSIONAL

2024 - Atual | Global Hitss | Dev Front-end Sênior React

Gerenciando o sistema React anterior, atuando em paralelo com React Native para criação de novas features e sustentação das antigas. Utilizando Redux + Saga para gerenciamento de estados, novos componentes utilizando arquitetura DDD separando as camadas de negócios, lógica e apresentação.

2022 - 2024 | Ultracon Consultoria | Dev Front-end Sênior React JS

Criação de um novo sistema utilizando o React js com o Webpack gerando um web component para utilização em Vue js e Backbone js.

A conexão com o backend utiliza Graphql e Rest Apis, estrutura de ContextApi para store e novos componentes utilizando arquitetura MVC (pastas) com SOLID (lógicas e componentes), posteriormente migramos para arquitetura DDD (Domain Driven Design)

2021 - 2022 A55 Crédito | Dev Front-end Sênior Vue JS

Manutenção de sistema de credenciamento utilizando o Framework Vuejs, criação de modais para cadastro, utilização de formulários e conexão com backend para comunicação de leads. Auxílio na reestruturação da responsividade da plataforma, trabalhando em metodologia 100% SCRUM em conjunto com outros Fronts no mesmo ambiente, utilizando o Git e programação em pares.

2020 - 2021 Newpost | Dev Front-end Pleno JS

Criação de Web Site, manutenção e arquitetura de novos projetos para Aplicação Web específica da empresa voltado diferentes clientes totalizando 6 aplicações de diferentes mercados, atuando com desenvolvimento de Dashboards Responsivos com uso de Datatable e AmCharts para retorno de APIs consumidas e criadas em conjunto com BackEnd.

Auxílio a equipe de Design para criação de novos Layouts e recursos responsivos para o Web Site para as Aplicações Web.

2020 | Oliver Latam | Dev Front-end Pleno Jr

Configuração de Email-Marketing (HTML + CSS) e animações Google Web Designer.

2017 - Atual | Freelancer Front-end

Criação de Web Sites tipo SPA e PWA, com alto desempenho e performance, utilizando HTML, CSS, JS e ReactJS, VueJs.

Páginas responsivas para Aplicações Web, atuando com Integração de APIs Instagram e Facebook, conforme necessidades dos clientes visando monitoramento de mensageria das ferramentas e também geolocalização.

2006 – 2020 | Atuando com projetos de redes e infraestrutura